臺灣基隆地方法院刑事判決　　　　　　　 94年度訴字第283號
公　訴　人　臺灣基隆地方法院檢察署檢察官
被　　　告　甲○○　男　35歲.
上列被告因違反毒品危害防制條例案件，經檢察官提起公訴（94
年度毒偵字第187號），被告為有罪之陳述，本院合議庭裁定由
受命法官獨任以簡式審判程序進行審理，並判決如下：
    主  文
甲○○連續施用第一級毒品，累犯，處有期徒刑捌月，扣案之第
一級毒品海洛因（淨重零點壹壹公克），沒收銷燬之；注射針筒
壹支，沒收。又連續施用第二級毒品，累犯，處有期徒刑伍月。
應執行有期徒刑壹年，扣案之第一級毒品海洛因（淨重零點壹壹
公克），沒收銷燬之；注射針筒壹支，沒收。
    事  實
一、甲○○前因施用毒品案件，先後二次經觀察、勒戒後，均認
    無繼續施用毒品之傾向，由臺灣基隆地方法院檢察署檢察官
    、臺灣臺北地方法院檢察署檢察官各於民國88年10月18日、
    89年2月29日，以88年度毒偵緝字第8號、89年度毒偵字第19
    3號為不起訴處分確定。嗣因犯竊盜案件，經臺灣臺北地方
    法院以89年度易字第501號判決判處有期徒刑6月、緩刑3年
    確定。其後又犯施用毒品案件，經裁定送強制戒治（90年9
    月12日開始戒治，91年4月4日停止戒治出所，其後經撤銷停
    止戒治，自91年10月3日起執行殘餘戒治期間，92年3月10日
    期滿執行完畢，接續執行後述徒刑），並經上開檢察署檢察
    官提起公訴，本院以90年度訴字第436號判決判處有期徒刑6
    月，旋上開緩刑遭撤銷，二案徒刑部分接續前揭戒治，自92
    年3月11日起執行，93年1月20日縮短刑期假釋出監，同年2
    月21日假釋期滿視為執行完畢。
二、詎甲○○仍不知悔改，復基於施用第一級毒品海洛因之概括
    犯意，自93年8月間某日起，至94年1月10日凌晨止，在基隆
    市○○○路89巷30號住處，以注射針筒施打右手臂血管之方
    式，連續施用第一級毒品海洛因，平均每1至2日施用1次。
    另又基於施用第二級毒品安非他命之概括犯意，自93年12月
    間某日起，至94年1月8日某時止，在上開住處、友人位於基
    隆市○○街住處（地址不詳）等地，以將安非他命置放錫箔
    紙上加熱產生煙霧而吸食之方式，連續施用第二級毒品安非
    他命，共計施用5次。嗣於94年1月11日上午9時50分許，在
    基隆市○○路5號巷口為警查獲，當場扣得其所有之第一級
    毒品海洛因（淨重0.11公克）、注射針筒1支。經採集其尿
    液送驗，結果呈海洛因之嗎啡陽性反應、甲基安非他命陽性
    反應，而悉上情。
三、案經基隆市警察局第四分局報告臺灣基隆地方法院檢察署檢
    察官偵查起訴。
    理  由
壹、程序事項
    查本件被告甲○○所犯者非為死刑、無期徒刑、最輕本刑為
    3年以上有期徒刑之罪或高等法院管轄第一審案件，其於準
    備程序進行中，先就被訴事實為有罪之陳述，經告知其簡式
    審判程序之旨，並聽取公訴人、被告之意見後，本院業已依
    刑事訴訟法第273條之1第1項之規定，裁定由受命法官獨任
    以簡式審判程序進行本案之審理。
貳、實體事項
一、前揭事實業據被告於本院審理時坦承不諱，並有扣案之第一
    級毒品海洛因（淨重0.11公克）、注射針筒1支可憑。而被
    告於94年1月11日為警查獲後所採集之尿液檢體，經送請臺
    灣尖端先進生技醫藥股份有限公司檢驗，結果呈海洛因之嗎
    啡陽性反應（由於海洛因在人體內會代謝成嗎啡，因此涉嫌
    海洛因之吸食者，係檢驗其尿液中之嗎啡反應）、甲基安非
    他命陽性反應，有該公司94年1月18日濫用藥物檢驗報告1紙
    附卷可稽，足見被告自白施用第一級毒品海洛因、第二級毒
    品安非他命之情節，與事實相符，應可採信。又被告前因施
    用毒品案件，先後二次經觀察、勒戒後，均認無繼續施用毒
    品之傾向，由臺灣基隆地方法院檢察署檢察官、臺灣臺北地
    方法院檢察署檢察官各於88年10月18日、89年2月29日，以
    88年度毒偵緝字第8號、89年度毒偵字第193號為不起訴處分
    確定。其後又犯施用毒品案件，經裁定送強制戒治，90年9
    月12日開始戒治，91年4月4日停止戒治出所，其後經撤銷停
    止戒治，自91年10月3日起執行殘餘戒治期間，92年3月10日
    期滿執行完畢等情，亦有臺灣高等法院被告前案紀錄表、前
    揭不起訴處分書附卷足佐。綜上所陳，本案事證明確，被告
    於強制戒治執行完畢後，5年以內再犯施用毒品之犯行，堪
    可認定，應依法論科。
二、論罪科刑：
    (一)查海洛因、安非他命分別係毒品危害防制條例所列管之
        第一級、第二級毒品，此為該條例第2 條第2 項第1 款
        、第2 款所明定；又犯毒品危害防制條例第10條施用毒
        品之罪者，檢察官應聲請法院裁定，令被告入勒戒處所
        觀察、勒戒，經觀察、勒戒後，無繼續施用毒品之傾向
        者，應即釋放，並由檢察官為不起訴處分，有繼續施用
        毒品之傾向者，則由檢察官先聲請法院裁定令入戒治處
        所施以強制戒治，俟強制戒治期滿，再行釋放，並由檢
        察官為不起訴處分；而依前開規定觀察勒戒或強制戒治
        執行完畢釋放後，5 年內再犯施用毒品之罪者，檢察官
        應依法追訴，毒品危害防制條例第20條第1 項、第2 項
        、第23條第2項分別定有明文。
    (二)核被告於強制戒治執行完畢後，5年以內再犯施用第一
        級毒品海洛因、第二級毒品安非他命之行為，係犯毒品
        危害防制條例第10條第1項之施用第一級毒品罪、同條
        第2項之施用第二級毒品罪。被告持有第一級毒品海洛
        因、第二級毒品安非他命之低度行為，應為施用毒品之
        高度行為所吸收，均不另論罪。被告前後多次施用第一
        級毒品海洛因、第二級毒品安非他命之犯行，時間緊接
        ，所犯各係構成要件相同之罪名，顯係各基於概括犯意
        而反覆為之，均為連續犯，應依刑法第56條之規定，論
        以一罪，並依法加重其刑。公訴人雖僅就被告於94年1
        月11日上午10時許為警採尿前回溯4日內某時，施用第
        二級毒品安非他命之犯行提起公訴，然未據起訴部分與
        已起訴部分既有如前述連續犯之裁判上一罪關係，應為
        起訴效力所及，本院依法併予審理。又被告所犯上開二
        罪，犯意各別，行為互殊，應予分論併罰。查被告前曾
        受如事實欄所載有期徒刑之執行，此有臺灣高等法院被
        告前案紀錄表附卷可考，其於有期徒刑執行完畢後5年
        以內，再犯本件最重本刑為有期徒刑以上之刑之罪，為
        累犯，應遞予加重其刑。本院審酌被告犯罪之動機、吸
        食海洛因、安非他命之頻率、曾有施用毒品之前科仍不
        知戒除，惟犯罪後坦承犯行，且所犯之施用毒品犯行乃
        戕害自己身心健康，並未危及他人等一切情狀，分別量
        處如主文所示之刑，並定其應執行之刑。
    (三)末查，扣案白粉（淨重0.11公克），屬毒品危害防制條
        例所明定列管之第一級毒品海洛因，此有法務部調查局
        94年3月18日調科壹字第320002628號鑑定通知書1紙在
        卷可憑，應依毒品危害防制條例第18條第1項前段之規
        定，宣告沒收銷燬之。另扣案之注射針筒1支為市售一
        般藥用之物，雖非專供施用毒品之器具，此業據本院當
        庭勘驗無訛（94年4月22日審判筆錄參照），然屬被告
        所有供施打海洛因所用之物，業據被告供明無誤，爰依
        刑法第38條第1項第2款之規定宣告沒收。
據上論斷，應依刑事訴訟法第273 條之1 第1 項、第299 條第1
項前段，毒品危害防制條例第10條第1 項、第2 項、第18條第1
項前段，刑法第11條前段、第56條、第47條、第38條第1項第2款
、第51條第5款，判決如主文。
本案經檢察官王亞樵到庭執行職務。
中　　華　　民　　國　　94　　年　　5 　　月　　6 　　日
                  刑事第四庭法  官  楊皓清
以上正本證明與原本無異。
對於本件判決如有不服，應於收受送達後10日內，向本院提出上
訴書狀，上訴於臺灣高等法院，並按他造當事人之人數附具繕本
。
中　　華　　民　　國　　94　　年　　5 　　月　　6 　　日
                            書記官  王月娥
附錄論罪法條：
毒品危害防制條例第10條第1項、第2項
施用第1 級毒品者，處 6月以上 5年以下有期徒刑。
施用第2 級毒品者，處 3年以下有期徒刑。
